# Protokoll 4 från Gruppmöte

---

Skapad: `=dateformat(this.file.ctime, "D, HH:mm, EEEE ")`

Uppdaterad: `=dateformat(this.file.mtime, "D, HH:mm, EEEE")`

Tags: #year2025 #KTH #CM1008

---
Flying Tigers - Grupp 10
Kurs: CM1008
Tid: `=dateformat(this.file.ctime, "D, HH:mm, EEEE ")`
Adress: Discord

---

## Närvarande

- Bader Al-Naasan
- Kasiem Al-Mshabbak
- Saeed Kassab
- Simon Ulin
- Van Matti

## Frånvarande

## Adjungerad

## 1 Mötets öppnande

Mötet öppnas och inleds av Kasiem Al-Mshabbak 12:32.

## 2 Beslutsförhet

Gruppen finner att det vid förevarande sammanträde är beslutsför.

## 3 Val av presidium

Till mötesordförande och mötessekreterare väljs Van Matti respektive Kasiem Al-Mshabbak.

### 3.1 Val av justeringsman

Till justeringsmän väljs Saeed Kassab och Bader Al-Naasan.

## 4 Fastställande av dagordning

Dagordningen fastställs i dess utfärdade utformning.

## 5 Backlog Refinement Meeting

Gruppen gick igenom sin Backlog på Taiga gemensamt och bestämde vilka de viktigaste User Stories är.

## 6 Sedan sist

Under action-points från tidigare gruppmöte upprättades följande ärenden som var påkallade att utföras inom närmast förestående tid:

- Kasiem Al-Mshabbak ska ladda up det som har bestämts i detta möte till Taiga

Av ovanstående har följande utförts:

- Kasiem Al-Mshabbak har laddat upp allting som bestämdes under det föregående mötet till Taiga

## 7 Övriga frågor

Inga övriga frågor.

## 8 Beslut som fattats

Gruppen har fattat följande beslut:

- Vilka User Stories som har högst prioritet

## 9 Action-points

Inget ska göras inom närmaste tid.

## 10 Nästa möte

Gruppen beslutar att nästa gruppmöte hålls på måndagen 2025-03-31.

## 11 Mötets avslut

Mötet avslutas kl. 13:40.
